【裁判字號】    98,交訴,30
【裁判日期】    990527
【裁判案由】    公共危險等
【裁判全文】
臺灣宜蘭地方法院刑事判決              98年度交訴字第30號
公  訴  人  臺灣宜蘭地方法院檢察署檢察官
被      告  乙○○
上列被告因公共危險等案件，經檢察官提起公訴（98年度偵字第
4366號），經本院合議庭裁定以簡式審判程序審理，判決如下：
    主  文
乙○○犯過失傷害罪，處有期徒刑月；又犯肇事致人傷害逃逸
罪，累犯，處有期徒刑柒月。應執行有期徒刑捌月。
    事實及理由
一、構成犯罪事實：
    乙○○前於民國96年間因竊盜案件，經臺灣雲林地方法院以
    96年度簡字第30號判處有期徒刑3月，緩刑2年確定，嗣經本
    院裁定撤銷緩刑確定，並於97年3月21日易科罰金執行完畢
    。詎其於98年10月6日14時20分許，駕駛N5-5981號自用小客
    車，行經宜蘭縣宜蘭市○○路右轉女中路（起訴書誤載為宜
    蘭市○○路右轉民族路）時，原應注意該路段行車速度速限
    50公里，且依當時天候晴、日間自然光線、路面乾燥、無缺
    陷、無障礙物，並無不能注意之情事，詎乙○○竟疏未注意
    ，反以超過速限50公里之速度右轉女中路往員山方向行駛，
    行經宜蘭市○○路○段200號前，適有甲○○騎乘腳踏車沿宜
    蘭市○○路往壯圍方向行駛，亦疏未注意慢車在未劃設慢車
    道之道路，應靠右側路邊行駛，而往左側路中行駛，乙○○
    所駕駛之自用小客車因速度過快煞避不及而撞擊甲○○所騎
    乘之腳踏車，致甲○○人車倒地，受有頭頂部頭皮裂傷、左
    胸廓鈍傷、右大腿肌肉扭傷合併血腫、右踝部內踝骨折、右
    側骨骨折之傷害。詎乙○○明知其駕車肇事，致使甲○○
    受傷，竟為規避責任，未停車查看及報警處理，亦未將甲○
    ○送醫或施以救護等必要措施，反駕車逃逸，嗣經警調閱道
    路監視錄影畫面而循線查獲。
二、認定犯罪事實所憑之證據及理由：
  (一)被告乙○○於警詢、偵查及本院審理中之自白。
  (二)證人即告訴人甲○○於警詢、偵查中之證詞。
  (三)證人王張滿於警詢、偵查中之證詞。
  (四)道路交通事故現場圖、道路交通事故調查報告表(一)(二)各1份
    。
  (五)宜蘭縣政府警察局疑似道路交通事故肇事逃逸追查表1份。
  (六)國立陽明大學附設醫院驗傷診斷書1份。
  (七)宜蘭縣警察局舉發違反道路交通管理事件通知單1張。
  (八)現場及車損、比對照片17張及監視錄影畫面翻拍照片5張。
    。
  (九)上開(二)至(八)所示證據，足以佐證被告首開自白與事實相符。
三、論罪科刑之理由：
  (一)被告乙○○所為係犯刑法第284條第1項前段之過失傷害罪、
    第185條之4肇事致人傷害逃逸罪。
  (二)被告所犯二罪間，犯意各別，行為互殊，應予分論併罰。
  (三)被告於於96年間因竊盜案件，經臺灣雲林地方法院以96年度
    簡字第30號判處有期徒刑3月，緩刑2年確定，嗣經本院裁定
    撤銷緩刑確定，並於97年3月21日易科罰金執行完畢，此有
    臺灣高等法院被告前案紀錄表1份在卷足憑，其於5年以內故
    意再犯本件肇事致人傷害逃逸罪，為累犯，應依刑法第47條
    第1項規定，加重其刑。
  (四)審酌被告前有竊盜之犯罪前科，此有臺灣高等法院被告前案
    紀錄表1份在卷可參，竟未能遵守道路交通安全規則之規定
    ，駕駛自用小客車不慎撞擊告訴人甲○○，致告訴人受有傷
    害，身體及精神上均受有痛苦，且被告於駕駛自用小客車肇
    事後，竟未對告訴人加以救護，反駕車逃逸現場，惡性非輕
    ，而被告雖已與告訴人達成民事和解事宜，惟僅先後於99年
    3月9日、99年5月17日賠償告訴人各新臺幣（下同）1萬元，
    其餘27萬元均未履行，此業經告訴人甲○○於本院審理中陳
    述明確，並有本院99年度交附民字第3號和解筆錄1份、郵政
    國內匯款執據1張在卷可參，及考量被告之父因罹患腦內出
    血，致右側偏癱、語言障礙，已達重度殘障，亟需被告照養
    ，且被告尚需代父清償房屋擔保借款，負擔沈重，家境又屬
    清寒，始無法按期履行和解內容，而非惡意不履行，此有宜
    蘭縣員山鄉農會房屋擔保借款繳息清單、宜蘭縣員山鄉湖東
    村清寒證明書、財團法人羅許基金會羅東博愛醫院診斷證明
    書、戶籍謄本各1份在卷可參，與審酌被告於犯罪後均坦承
    犯行，及告訴人就本件車禍之發生亦與有過失、所受傷害之
    程度等一切情狀，分別量處如主文所示之刑，並定其應執行
    之刑。
四、適用之法律：
  (一)程序法方面：刑事訴訟法第273條之1第1項、第299條第1項
    前段、第310條之2。
  (二)實體法方面：刑法第284條第1項前段、第185條之4、第51條
    第5款、第47條第1項，刑法施行法第1條之1第1項、第2項前
    段。
本案經檢察官劉惟宗到庭執行職務。
中    華    民    國    99    年    5     月    27    日
                  刑事第二庭法  官  蘇錦秀
以上正本證明與原本無異。
如不服本判決應於收受本判決後10日內向本院提出上訴書狀，並
應敘述具體理由。若未敘述理由者，應於上訴期間屆滿後20日內
向本院補提理由書狀（均須按他造當事人之人數附繕本）。
                            書記官  劉晨輝
中    華    民    國    99    年    5     月    31    日
【附錄本案論罪科刑法條】
★刑法第284條：
因過失傷害人者，處6月以下有期徒刑、拘役或5百元以下罰金，
致重傷者，處1年以下有期徒刑、拘役或5百元以下罰金。
從事業務之人，因業務上之過失傷害人者，處1年以下有期徒刑
、拘役或1千元以下罰金，致重傷者，處3年以下有期徒刑、拘役
或2千元以下罰金。
★刑法第185條之4：
駕駛動力交通工具肇事，致人死傷而逃逸者，處6月以上5年以下
有期徒刑。

司法院資訊處製作；財團法人民間司法改革基金會備份。
